【裁判字號】    97,交上易,259
【裁判日期】    970312
【裁判案由】    公共危險
【裁判全文】
臺灣高等法院臺中分院刑事判決       97年度交上易字第259號
上  訴  人  臺灣臺中地方法院檢察署檢察官
被      告  丙○○
上列上訴人因被告公共危險案件，不服臺灣臺中地方法院96年度
交易字第862號中華民國96年12月13日第一審判決（起訴案號：
臺灣臺中地方法院檢察署96年度偵字第19881號），提起上訴，
本院判決如下：
    主  文
原判決撤銷。
丙○○犯不能安全駕駛動力交通工具罪，處有期徒刑伍月，如易
科罰金，以新臺幣仟元折算壹日。
    事    實
一、丙○○前於民國94年4月間，駕駛小客車未依規定超車，犯
    過失傷害罪，經檢察官提起公訴，由台灣花蓮地方法院以95
    年度交易字第3號過失傷害案受理，嗣因告訴人撤回告訴，
    諭知公訴不受理。又因業務過失致死案件，經臺灣臺中地方
    法院檢察署檢察官於民國95年7月5日以94年度偵字第20074
    號處分立悔過書，並向國庫支付新臺幣3萬元，緩起訴期間
    屆滿前2個月止，向指定之公益團體提供200小時之義務勞務
    ，且參加該署所舉辦之法治教育2場次，緩起訴期間3年確定
    （不構成累犯）。於緩起訴期間，仍不知警惕，復於96年5
    月26日23時許起至翌日凌晨2時45分止，在臺中市○○路與
    市○○路附近之餐廳飲酒後，已達不能安全駕駛動力交通工
    具之狀態，竟駕駛7295－NB號自用小客車附載友人柯羿帆，
    沿臺中市○○路往文昌東12街由南往北方向行駛，嗣於同日
    凌晨3時15分許，行經設有閃光紅燈之北平路與興安路一段
    交岔路口時，因不勝酒力無法安全駕駛及疏未減速接近先停
    止於交岔路口前讓屬於幹道之興安路一段之車輛先行，而貿
    然通過交岔路口時，適有甲○○（業經檢察官不起訴處分確
    定）駕駛車號7539－NB號自用小客車，沿興安路一段往文心
    路由東往西方向通過上開交岔路口時，二車閃避不及，而發
    生擦撞，致甲○○受有腹痛、骨盆骨折、肋骨骨折及肺挫傷
    等傷害，柯羿帆則受有肝臟破裂之傷害（過失傷害罪均未據
    告訴），經送醫救治後，警方委託醫療人員對丙○○抽血檢
    驗結果，測得其血液中酒精濃度達161.5mg/dl（經換算為呼
    氣所含酒精成份每公升0.80毫克)。
二、案經臺中市警察局第五分局報告臺灣臺中地方法院檢察署檢
    察官偵查起訴。
    理    由
一、上揭事實，業據被告丙○○於本院審理時坦承不諱，核與證
    人即被害人甲○○、柯羿帆分別於警詢及偵查中時所證述之
    情節相符，復有診斷證明書、藥物血中濃度檢驗單、刑法第
    185條之3，查獲後測試、觀察職務報告書、車籍查詢－基本
    資料詳細畫面各2紙、臺中市警察局舉發違反道路交通管理
    事件通知單、道路交事故現場圖、道路交通事故調查報告表
    (一)、(二)各1紙及車禍現場照片60張在卷可稽。足徵被告自白
    與事實相符而可採信。本件事證明確，其犯行堪以認定。
二、被告丙○○所為，係犯刑法第185條之3之服用酒類，不能安
    全駕駛動力交通工具而駕駛罪。被告丙○○前於94年4月間
    ，駕駛小客車未依規定超車，犯過失傷害罪，經檢察官提起
    公訴，由台灣花蓮地方法院以95年年度交易字第3號過失傷
    害案受理，嗣因告訴人撤回告訴，諭知公訴不受理。又因業
    因過失致死案件，經臺灣臺中地方法院檢察署檢察官於95
    年7月5日以94年度偵字第20074號處分立悔過書，並向國庫
    支付新臺幣3萬元，緩起訴期間屆滿前2個月止，向指定之公
    益團體提供200小時之義務勞務，且參加該署所舉辦之法治
    教育2場次，緩起訴期間3年，經檢察官緩起訴處分確定，有
    台灣高等法院被告前案紀錄表可憑。竟仍不知謹慎行事，酒
    醉駕駛自用小客車，置自已及其他用路人之生命、身體安全
    不顧，而釀成本件車禍，危害他人生命、身體及財產安全非
    淺，量刑不宜從輕。被告所犯本件之公共危險罪，法定刑為
    一年以下有期徒刑、拘役或3萬元以下罰金，原審僅量處拘
    役59日，有量刑過輕之情形。上訴人即檢察官上訴意旨略以
    ：被告已有上開過失傷害、過失致死前科，於緩起訴期，再
    犯本件酒後駕車犯行，並因而使被害人甲○○受有腹痛、骨
    盆骨折、肋骨骨折及肺挫傷等傷害，原審僅量處拘役59日，
    尚嫌過輕，指摘原審法院量刑過輕，其上訴為有理由，應由
    本院將原審判決撤銷改判。爰審酌被告之前科素行、酒醉程
    度及其犯後坦承犯行，態度尚稱良好等一切情狀，量處如主
    文所示之刑，並諭知易科罰金之折算標準。
據上論斷，應依刑事訴訟法第369條第1項前段、第364條、第299
條第1項前段，刑法第185條之3、第41條第1項前段、刑法施行法
第1條之1第1項、第2項但書，判決如主文。
本案經檢察官乙○○到庭執行職務。
中    華    民    國    97    年    3    月    12     日
            刑事第九庭  審判長法  官  陳  筱  珮
                              法  官  康  應  龍
                              法  官  趙  春  碧
上列正本證明與原本無異。
不得上訴。
                              書記官  蘇  昭  文
中    華    民    國    97    年    3     月    12    日
附錄論罪科刑法條
中華民國刑法第185條之3
（重大違背義務致交通危險罪）
服用毒品、麻醉藥品、酒類或其他相類之物，不能安全駕駛動力
交通工具而駕駛者，處1 年以下有期徒刑、拘役或3 萬元以下罰
金。


司法院資訊處製作；財團法人民間司法改革基金會備份。
